臺灣高雄地方法院刑事判決　　　　　　　96年度易字第2001號
公　訴　人　臺灣高雄地方法院檢察署檢察官
被　　　告　乙○○
　　　　　　　　　　（現於台灣屏東監獄執行中）
上列被告因違反毒品危害防制條例案件，經檢察官提起公訴（96
年度偵字第880 號），被告於本院準備程序中為有罪之陳述，經
裁定依簡式審判程序審理，本院判決如下：
    主  文
乙○○持有第一級毒品，累犯，處有期徒刑參月，如易科罰金，
以新台幣壹仟元折算壹日。扣案之第一級毒品海洛因壹包（毛重
零點壹公克，驗畢後檢體已用罄），沒收銷燬之。
    事  實
一、乙○○前於民國90年間因連續施用第一級毒品及施用第二級
    毒品案件，經本院以91年度易字第2562號判決判處有期徒刑
    8 月、4 月，應執行有期徒刑10月，嗣提起上訴，由臺灣高
    等法院高雄分院以91年度上訴字第1778號判決撤銷原審關於
    連續施用第一級毒品部分判決，並改判處有期徒刑10月，就
    原審關於施用第二級毒品判決部分則駁回上訴，並定應執行
    有期徒刑1 年1 月確定，甫於94年2 月27日縮短刑期而執行
    完畢。詎仍不知悔改，明知海洛因為毒品危害防制條例第2
    條第2 項第1 款所稱之第一級毒品，不得持有，竟於95年10
    月13日8 時許，在高雄市○○區○○路橋下某處，向姓名、
    年籍均不詳，綽號「三仔」之成年男子，以新臺幣500 元之
    代價購得第一級毒品海洛因1 小包，再藏置於其位在高雄市
    三民區○○○路417 號5 樓之3 住處房間內而非法持有之。
    嗣於同日14時30分許，為警持搜索票在上開住處執行搜索時
    ，當場扣得第一級毒品海洛因1 小包（毛重0.1 公克，驗畢
    後檢體已用罄）而獲知上情。
二、案經臺灣高雄地方法院檢察署檢察官自動檢舉起訴。
    理  由
一、按本案被告乙○○所犯均係死刑、無期徒刑、最輕本刑為3
    年以上有期徒刑以外之罪，其於準備程序就前揭被訴事實均
    為有罪之陳述，經告知簡式審判程序之旨，並聽取其與公訴
    人之意見後，認無不得或不宜改依簡式審判程序進行之情形
    ，爰依刑事訴訟法第273 條之1 第1 項規定，裁定本件進行
    簡式審判程序，合先敘明。
二、上開事實，業據被告於審理中供承不諱，核與證人陳虹里於
    警詢、偵查中證述上開毒品為被告所購買等情節大致相符，
    而扣案之不明粉末1 包（毛重0.1 公克，驗畢後檢體已用罄
    ），經送驗結果呈第一級毒品海洛因陽性反應，有高雄市立
    凱旋醫院96年3 月30日高市凱醫驗字第3711號鑑定書1 紙在
    卷可稽（96年度毒偵字第880 號卷第22頁），堪認確係第一
    級毒品海洛因無訛。此外，並有查獲現場及扣案物品照片共
    6 張在卷可參，足認被告之自白與事實相符，堪予採為本件
    論罪科刑之依據。本件事證明確，被告持有第一級毒品之犯
    行，洵堪認定，應依法論科。
三、按海洛因為毒品危害防制條例第2 條第2 項第1 款所稱之第
    一級毒品，不得持有。是核被告所為，係犯毒品危害防制條
    例第11條第1 項之持有第一級毒品罪。又被告於90年間因連
    續施用第一級毒品及施用第二級毒品案件，經本院以91年度
    易字第2562號判決判處有期徒刑8 月、4 月，應執行有期徒
    刑10月，嗣提起上訴，由臺灣高等法院高雄分院以91年度上
    訴字第1778號判決撤銷原審關於連續施用第一級毒品部分判
    決，並改判處有期徒刑10月，就原審關於施用第二級毒品判
    決部分則駁回上訴，並定應執行有期徒刑1 年1 月確定，而
    於94年2 月27日縮短刑期而執行完畢，此有臺灣高雄地方法
    院檢察署刑案資料查註紀錄表及臺灣高等法院被告前案紀錄
    表各1 份在卷可考，其於受有期徒刑之執行完畢後，5 年內
    故意再犯本件有期徒刑以上之罪，為累犯，應依法加重其刑
    。爰審酌被告明知毒品危害社會安全，易滋生其他犯罪，竟
    仍持有第一級毒品，行為有所不當，惟念其持有毒品數量不
    多，且犯後坦承犯行，態度尚佳，及其犯罪動機、目的、手
    段等一切情狀，量處如主文所示之刑，並考量被告係國中畢
    業、無業、家境小康等情（95年度偵字第8306號卷第7 頁）
    ，諭知如主文所示之易科罰金折算標準，以資懲儆。扣案之
    不明粉末1 包經送驗結果，確呈第一級毒品海洛因陽性反應
    ，係屬第一級毒品海洛因無訛，業如前述；其檢體雖已用罄
    ，惟鑑定單位一般係以傾倒之方式，將包裝袋內之毒品倒出
    而與包裝袋分離而稱重，必要時，輔以刮杓刮取袋內毒品，
    然無論依何種方式分離，包裝袋內均有極微量之毒品殘留，
    業經法務部調查局以93年3 月19日調科壹字第09300113060
    號函釋在案，並為本院職務上已知之事實，足認本件用以包
    覆扣案海洛因之包裝袋，其內均含有極微量第一級毒品海洛
    因殘留而無法析離，應整體視為扣案之第一級毒品海洛因，
    不問屬於犯人與否，併予沒收銷燬。至於鑑驗耗用之毒品既
    已滅失，自無庸宣告沒收銷燬，附此敘明。
四、應依刑事訴訟法第299 條第1 項前段、第284 條之1 、第27
    3 條之1 第1 項，毒品危害防制條例第11條第1 項、第18條
    第1 項前段，刑法第11條、第47條第1 項、第41條第1 項前
    段，判決如主文。
本案經檢察官甲○○到庭執行職務。
中　　華　　民　　國　　96　　年　　6　　月　　29 　　日
                  刑事第十六庭  法　官  蔣志宗
以上正本，係照原本作成，證明與原本無異。
如不服本判決，應於判決送達後10日內，向本院提出上訴狀。
中　　華　　民　　國　　96　　年　　6　　月　　29 　　日
                                書記官  洪育祺
附錄本判決論罪之法條：
毒品危害防制條例第11條第1項
持有第一級毒品者，處3 年以下有期徒刑、拘役或新臺幣5 萬元
以下罰金。
